【裁判字號】    95,上訴,131
【裁判日期】    951128
【裁判案由】    略誘
【裁判全文】
臺灣高等法院花蓮分院刑事判決         95年度上訴字第131號
上  訴  人  臺灣臺東地方法院檢察署檢察官
被      告  丙○○
選任辯護人  邱聰安律師
上列上訴人因被告略誘案件，不服臺灣臺東地方法院94年度訴字
第27 5號中華民國95年4月6日第一審判決（起訴案號：臺灣臺東
地方法院檢察署94年度偵字第1932號），提起上訴，本院判決如
下：
    主  文
上訴駁回。
    理  由
一、本案檢察官起訴被告強行把與甲○○所生之子帶走，涉嫌犯
    有略誘罪以及強制罪，被告否認強行帶走孩子，原審認定被
    告並無略誘之意圖，而依照強制罪判處被告有期徒刑4月，
    檢察官以被告所犯確實是略誘罪為理由，提起上訴。另外被
    告所犯強制罪，被告雖於本院審理中撤回上訴，但是因為與
    被訴略誘罪間有裁判上一罪之關係，本院仍應一併審理。
二、本案經本院審理結果，認第1審判決對被告罪刑，核無不當
    ，應予維持，並引用第一審判決書記載之事實、證據及理由
    （如附件）。本院併補充理由如下：
三、按刑法第241條之略誘罪必須以行為人有將被略誘人強行帶
    離家庭或其他有監護人之人並將被略誘人置於自己實力支配
    下之故意。經查證人王銘德在偵查中對於整個事情發生的經
    過證稱當天是先與被告飲酒，之後講到小孩的事情後，被告
    感到不快，因此發生爭執，被告就要抱小孩（偵查卷頁31）
    ，核與被告在本院審理中所稱當天因為不滿王銘德說被告白
    吃白喝又不給贍養費等情相符（本院卷頁34），再審酌被害
    之子女在案發時年僅2個月，正需要母親的照顧，被告為大
    貨車司機，全台到處跑，根本不可能照顧小孩，被告豈有能
    力把小孩帶到身邊照顧，被告雖然在當時將小孩抱到車上，
    容係因為被告身為大貨車司機，對於事情情緒的表現比較直
    接，當聽到無法照顧小孩的指責，一時氣憤，想要在小孩生
    母以及家人面前表達有能力照顧小孩的氣慨而已，難以認定
    被告有何略誘小孩的犯罪故意。檢察官之上訴為無理由，應
    予駁回。
據上論結，應依刑事訴訟法第第368條、第373條，判決如主文。
本案經檢察官乙○○到庭執行職務。
中    華    民    國    95    年    11    月    28    日
                  刑事庭審判長法  官 謝志揚
                              法  官 林慶煙
                              法  官 賴淳良
以上正本證明與原本無異
如對本判決部分不服，應於送達後10內，向本院提出上訴狀。其
未敘述理由者，並應於提出上訴狀後10內向本院補提理由狀（須
附繕本）。
                              書記官 邱廣譽
中    華    民    國    95    年    11    月    28    日
附錄：本案論罪科刑法條
刑法第304條（強制罪）
以強暴、脅迫使人行無義務之事或妨害人行使權利者，處3年以
下有期徒刑、拘役或3百元以下罰金。


司法院資訊處製作；財團法人民間司法改革基金會備份。
